臺灣高雄地方法院刑事判決　　　　　　　　　　　　九十三年度訴字第一八三一號
　　公　訴　人　臺灣高雄地方法院檢察署檢察官
　　被　　　告　乙○○
右列被告因違反毒品危害防制條例案件，經檢察官提起公訴（九十三年度毒偵字第二
六七一號）及移
準備程序中為有罪之陳述，經合議庭裁定由受命法官依簡式審判程序獨任審理，本院
判決如左：
    主  文
乙○○連續施用第一級毒品，累犯，處有期徒刑拾月。扣案如附表編號一至四所示之
物，均宣告沒收銷燬之。扣案如附表編號五、六所示之物，均沒收。
    事實及理由
一、本件犯罪事實除引用如附件檢察官起訴書之記載外，並補充及更正如下：
（一）乙○○前於民國八十四年間，違反肅清煙毒條例案件經本院判處有期徒刑三年
      五月確定，經入監執行假釋出監，復經撤銷假釋再入監執行殘刑，於九十一年
      八月二十九日執行完畢。
（二）乙○○係自九十三年三月中旬起迄同年八月五日止，基於施用第一級毒品海洛
      因之概括犯意，陸續先向綽號「黑仔」及「豆漿」之人購入第一級毒品海洛因
      而持有，復將第一級毒品海洛因摻水以針筒注射靜脈之方式，在高雄市不特定
      場所，以平均一天施用二次之次數，連續施用第一級毒品海洛因多次，其後並
      將各該針筒丟棄。
二、本件犯罪證據除引用如附件檢察官起訴書之記載外，並補充被告乙○○於本院審
    理時之自白、查獲照片十二幀、扣押物品清單三紙、高雄市立凱旋醫院九十三年
    八月二十四日濫用藥物尿液檢驗報告暨尿液對照表一份及如附表所示之扣案物為
    證據。
三、論罪科刑：
（一）查海洛因係毒品危害防制條例第二條第二項第一款所稱之第一級毒品，不得非
      法持有及施用。核被告所為，係犯毒品危害防制條例第十條第一項之施用第一
      級毒品罪。
（二）被告持有第一級毒品海洛因之低度行為，已為施用之高度行為所吸收，不另論
      罪。
（三）被告先後施用第一級毒品海洛因之犯行，時間緊接，方法相同，觸犯構成要件
      同一，顯係基於概括犯意而為，為連續犯，應依刑法第五十六條之規定，以一
      罪論，依法加重其刑。
（四）除起訴書所載被告施用第一級毒品之犯行業經公訴人起訴外，其餘檢察官併辦
      及被告自白而未經起訴之施用毒品第一級犯行，均與被訴犯行有前述之裁判上
      一罪關係，已如前述，本院自應併予審究。
（五）被告前於八十四年間，違反肅清煙毒條例案件經本院判處有期徒刑三年五月確
      定，經入監執行假釋出間，復經撤銷假釋載入監執行殘行，於九十一年八月二
      十九日執行完畢，有臺灣高等法院被告全國前案紀錄表及刑案資料查註紀錄表
      各一份在卷可查，其於五年內再犯本件有期徒刑以上之罪，為累犯，應依刑法
      第四十七條規定，遞加重其刑。
（六）爰審酌被告曾觸犯施用毒品之犯行，雖經強制戒治，仍未能斷戒施用毒品惡習
      ，顯見其戒治意志不堅，缺乏勒戒動機，本應從重量刑以收刑罰教化之效。惟
      念其施用毒品係對己身殘害，並未造成他人具體危害，且能於犯後坦承犯行，
      態度尚稱良好，復衡其犯罪之動機、目的、手段、生活狀況、智識程度、犯罪
      所生之損害等一切情狀，酌情量處如主文之刑，以示儆懲。
四、扣案如附表編號一─三所示疑似毒品之粉末，確均為第一級毒品海洛因，有法務
    部調查局調科壹字000000000號、第000000000號、第000
    000000號鑑定通知書各一紙附卷可稽，且為被告犯本件施用毒品所用之物
    ，業據被告供承在卷，應依毒品危害防制條例第十八條第一項前段之規定，不問
    是否屬於犯人所有，宣告沒收銷燬之，其於因鑑驗而用磬之毒品，既已滅失，自
    無庸宣告沒收。扣案如附表編號四所示之物，均殘有第一級毒品海洛因於上無法
    完全析離，應視之為毒品，且為被告犯本件施用毒品所用之物，業據被告供承在
    卷，並有高雄醫學大學附設中和紀念醫院報告編號九三０七─五０二、、五二一
    、五二二號、九三０九─五二六號檢驗報告四紙在卷可查，應依毒品危害防制條
    例第十八條第一項前段之規定，不問是否屬於犯人所有，宣告沒收銷燬之。扣案
    如附表編號五、六所示之物，均為被告預備用以供施用第一級毒品所用之物，業
    據被告供承在卷，爰依刑法第三十八條第一項第二款宣告沒收。
五、如不服本判決，應於判決送達後十日內，向本院提出上訴狀。
據上論斷，應依刑事訴訟法第二百七十三條之一第一項、第二百九十九條第一項前段
、第三百十條之二、第四百五十條第一項、第四百五十四條第二項，毒品危害防制條
例第十條第一項、第十八條第一項前段，刑法第十一條、第五十六條、第四十七條、
第三十八條第一項第二款，判決如主文。
本案經檢察官甲○○到庭執行職務。
中      華      民      國    九十三    年     十一     月    二十二    日
                                    臺灣高雄地方法院刑事第十七庭
                                        法  官  林  勇  如
右正本證明與原本無異。
如不服本判決，應於判決送達後十日內，向本院提出上訴狀。
                                        書記官  許  雅  惠
中      華      民      國    九十三    年     十一     月    二十二    日
附錄本判決論罪科刑法條：
毒品危害防制條例第十條
施用第一級毒品者，處六月以上五年以下有期徒刑。
施用第二級毒品者，處三年以下有期徒刑。
附表：
┌───┬────────┬─────────┬────────────┐
│編號  │扣案物數量      │扣案物品內容      │備註                    │
├───┼────────┼─────────┼────────────┤
│一    │第一級毒品海洛因│驗後合計淨重零點七│供被告吸食所用          │
│      │十包            │五公克            │                        │
│      │                │殘有第一級毒品海洛│                        │
│      │                │因於上不可分離之夾│                        │
│      │                │鏈袋十只          │                        │
└───┴────────┴─────────┴────────────┘
┌───┬────────┬─────────┬────────────┐
│二    │第一級毒品海洛因│驗後合計淨重一點五│供被告吸食所用          │
│      │二包            │五公克            │                        │
│      │                │殘有第一級毒品海洛│                        │
│      │                │因於上不可分離之夾│                        │
│      │                │鏈袋二只          │                        │
├───┼────────┼─────────┼────────────┤
│三    │第一級毒品海洛因│驗後淨重零點０二公│供被告吸食所用          │
│      │一包            │克                │                        │
│      │                │殘有第一級毒品海洛│                        │
│      │                │因於上不可分離之夾│                        │
│      │                │練袋一只          │                        │
├───┼────────┼─────────┼────────────┤
│四    │注射針筒七支及吸│均殘有第一級毒品海│被告用以施用第一級毒品海│
│      │管一支          │洛因於上無法完全析│洛因之物                │
│      │                │離，應視之為毒品  │                        │
└───┴────────┴─────────┴────────────┘
┌───┬────────┬─────────┬────────────┐
│五    │空夾鏈袋七只    │                  │被告預備用以供己施用第一│
│      │                │                  │級毒品海洛因所用之物    │
├───┼────────┼─────────┼────────────┤
│六    │止血帶一條      │                  │被告預備用以供己施用第一│
│      │                │                  │級毒品海洛因所用之物    │
└───┴────────┴─────────┴────────────┘
